【裁判字號】    89,上易,2451
【裁判日期】    890529
【裁判案由】    毒品危害防制條例
【裁判全文】
臺灣高等法院刑事判決                          八十九年度上易字第二四五一號
    上  訴  人
    即  被  告  甲○○
右上訴人因違反毒品危害防制條例案件，不服臺灣士林地方法院八十九年度易字第四
六九號，中華民國八十九年五月二十九日第一審判決（起訴案號：臺灣士林地方法院
檢察署八十九年度偵字第一０七三號）提起上訴，本院判決如左：
    主  文
上訴駁回。
    事  實
一、甲○○曾於民國八十六年間，因違反麻醉藥品管理條例案件，經台灣台中地方法
    院判處有期徒刑四月確定，並於八十七年四月十日易科罰金執行完畢。猶不知悔
    改，又於同年十二月間，施用第一級毒品，經台灣士林地方法院以八十七年度訴
    字第四三號裁定送觀察、勒戒後，認無繼續施用毒品之傾向，經台灣士林地方法
    院以八十七年度簡字第二二０號判決免刑確定。又於八十七年十一月間，施用第
    一、二級毒品，經台灣士林地方法院以八十八年度毒聲字第六八二號裁定送觀察
    、勒戒結果，認有繼續施用毒品之傾向，經台灣士林地方法院以八十八年度毒聲
    字第九０七號裁定令入戒治處所施以強制戒治一年，並經台灣士林地方法院檢察
    署以八十八年度偵字第三一一四號提起公訴後，經台灣士林地方法院以八十八年
    度訴字第三四三號判決判處有期一年三月（施用第一級毒品部分判處有期徒刑六
    月，施用第二級毒品部分判處有期徒刑十月，應執行有期徒刑一年三月）確定，
    尚未執行。嗣強制戒治部分，經台灣士林地方法院於八十八年九月二十八日以八
    十八年度毒聲字第一九五三號裁定停止戒治，所餘戒治期間，付保護管束。詎甲
    ○○於保護管束期間，復基於概括犯意，先於八十九年二月八日下午三時許，在
    台北市○○○路○段基隆河堤防外某工寮內，施用第二級毒品安非他命一次。其
    後又於同月十六日凌晨，在台北市○○區○○街一０六號，施用第二級毒品安非
    他命一次。為警於同月十六日上午二時許在台北市○○區○○街一０六號查獲。
    甲○○因違反保護管束應遵守事項情節重大，並經台灣士林地方法院於八十九年
    一月二十八日以八十八年度毒聲字第二七三０號裁定撤銷停止戒治，令入戒治處
    所施以強制戒治。
二、案經台北市政府警察局移請台灣士林地方法院檢察署檢察官偵查起訴。
    理  由
一、右揭事實，業經上訴人即被告甲○○於偵查、原審及本院審理時供承不諱，並有
    台北市立療養院出具之煙毒尿液檢驗報告書（見偵查卷第九頁），以及台灣士林
    地方法院八十七年度訴字第四三號、八十八年度毒聲字第六八二號、第九０七號
    、第一九五三號、第二七三０號裁定、八十七年度簡字第二二０號、八十八年度
    訴字第三四三號判決附卷可憑（見原審卷第二十二頁至第四十頁），被告三犯施
    用毒品，罪證明確，應予依法論科。
二、核被告所為，係犯毒品危害防制條例第十條第二項之施用第二級毒品罪，其持有
    第二級毒品之低度行為，為施用第二級毒品之高度行為所吸收，不另論罪。其二
    次犯行，時間密接，犯罪構成要件相同，顯係基於概括犯意為之，應依連續犯規
    定論處，並加重其刑。又查被告有事實欄所載犯罪科刑及執行情形，有台灣高等
    法院檢察署刑案紀錄簡覆表在卷可稽，其於五年以內再犯本件有期徒刑以上之罪
    ，為累犯，依法應遞加重其刑。
三、原審依毒品危害防制條例第十條第二項，刑法第十一條前段、第五十六條、第四
    十七條規定，並於審酌被告犯罪之動機、目的、手段，及其品性、生活狀況、智
    識程度，及犯罪後態度等一切情狀，量處有期徒刑七月，經核原判決認事用法，
    並無不合，量刑亦屬妥適，被告上訴意旨以本案應為八十八年度訴字第三四三號
    判決所吸收合併云云，指摘原判決不當，請求撤銷改判，惟查：被告所指之八十
    八年度訴字第三四三號判決已於八十八年十月二十七日確定，前開前科表記載甚
    明，本案係於前案確定後再犯，不生合併之問題，被告上訴為無理由，應予駁回
    。
據上論斷，應依刑事訴訟法第三百六十八條，判決如主文。
本案經檢察官張啟彬到庭執行職務。
中    華    民    國    八十九    年      七        月      三十一      日
                          臺灣高等法院刑事第二十四庭
                              審判長法  官  陳  貽  男
                                    法  官  聶  齊  桓
                                    法  官  李  世  貴
右正本證明與原本無異。
不得上訴。
                                    書記官  魏  汝  萍
中    華    民    國    八十九    年      七        月      三十一      日
附錄：本判決論罪科刑法條全文
毒品危害防制條例第十條第二項：
施用第二級毒品者，處三年以下有期徒刑。


司法院資訊處製作；財團法人民間司法改革基金會備份。
